臺灣臺北地方法院民事判決
111年度訴字第1911號
原      告  國泰世華商業銀行股份有限公司

法定代理人  郭明鑑  
訴訟代理人  吳俊鴻  
            薛鈞    
被      告  王碧珠  
上列當事人間請求清償借款事件，本院於民國111年5月25日言詞
辯論終結，判決如下：
    主  文
被告應給付原告新臺幣陸拾玖萬陸仟陸佰伍拾元，及如附表所示
之利息、違約金。
訴訟費用新臺幣柒仟陸佰元由被告負擔。
本判決第一項於原告以新臺幣貳拾肆萬元為被告供擔保後，得假
執行；但被告如以新臺幣陸拾玖萬陸仟陸佰伍拾元為原告預供擔
保，得免為假執行。
　　事實及理由
壹、程序方面
    按關於由一定法律關係而生之訴訟，當事人得以文書合意定
    第一審管轄法院，民事訴訟法第24條定有明文。查兩造已於
    貸款契約書第9條約定，就該等契約所載之法律關係涉訟時
    ，合意以本院為第一審管轄法院（見本院卷第17、41頁），
    故本院就本件訴訟有管轄權，合先敘明。
貳、實體方面
一、原告主張：
　㈠被告經由電子授權驗證於民國106年4月18日確認消費性信用
    貸款契約向伊借款新臺幣（下同）150萬元，兩造約定借款
    期間為同年4月19日起至113年4月19日止，借款金額全部匯
    入被告指定帳戶，利息採伊公告定儲利率指數加碼週年利率
    4.6%機動計息（違約時週年利率5.39%），並約定自實際撥
    款日起，被告應按期於每月19日依年金法平均攤還本息，倘
    遲延還本或付息，除依該筆借款原約定利率計付遲延利息外
    ，逾期在6個月以內部分，按上開利率10%，逾期超過6個月
    部分，按上開利率20%計付違約金，每次違約狀態最高連續
    收取期數為9期。詎被告自111年1月19日起應付之本息均未
    按時繳納，依約已喪失期限利益，迄今尚欠本金54萬7,259
    元及如附表編號1所示之利息、違約金。
　㈡被告經由電子授權驗證於107年9月5日確認消費性信用貸款契
    約向伊借款40萬元，雙方約定借款期間為同年9月5日起至11
    2年9月5日止，借款金額全部匯入被告指定帳戶，前6期按週
    年利率10.38%計息，第7期起則按伊公告定儲利率指數加碼
    週年利率9.31%機動計息（違約時週年利率10.1%），並約定
    自實際撥款日起，被告應按期於每月5日依年金法平均攤還
    本息，倘遲延還本或付息，除依該筆借款原約定利率計付遲
    延期間之遲延利息外，逾期在6個月以內部分，按上開利率1
    0%，逾期超過6個月部分，按上開利率20%計付違約金，每次
    違約狀態最高連續收取期數為9期。詎被告自111年2月5日起
    應付之本息均未按時繳納，依約已喪失期限利益，迄今尚欠
    本金14萬9,391元及如附表編號2所示之利息、違約金。
　㈢爰依消費借貸之法律關係，提起本件訴訟等語。並聲明：1.
    如主文第1項所示。2.願供擔保，請准宣告假執行。
二、被告則以：伊對於原告請求之本金、利息及違約金均無意見
    ，但請求原告降低利率並同意伊分期清償等語，資為抗辯。
    並聲明：㈠原告之訴及假執行之聲請均駁回。㈡如受不利之判
    決，願供擔保，請准宣告免為假執行。
三、經查，原告就其主張之事實㈠部分，業據提出貸款契約書（
    消費借款專用借據）、個人借貸綜合約定書、帳務資料、台
    幣存放款歸戶查詢、查詢帳戶主檔資料、查詢交易明細、登
    錄單、放款交易明細、放款利率查詢表等件為證（見本院卷
    第15至37頁、第63至90頁、第111頁）；就所主張之事實㈡部
    分，業據提出貸款契約書（消費借款專用借據）、個人借貸
    綜合約定書、對帳單、台幣存放款歸戶查詢、查詢帳戶主檔
    資料、查詢交易明細、登錄單、放款交易明細、放款利率查
    詢表等件為證（見本院卷第39至63頁、第91至111頁），且
    為被告所不爭執，堪可信實。又原告所請求所據之利率，既
    係經兩造合意約定，且為兩造所不爭，被告請求調降利率復
    未得原告之同意，則本院即難以被告單方之請求，即任意變
    動兩造已約定之利率。再按債務人無為一部清償之權利。但
    法院得斟酌債務人之境況，許其於無甚害於債權人利益之相
    當期限內，分期給付，或緩期清償，民法第318條雖有明文
    ，惟該條但書所定，不過認法院有斟酌債務人之情況，許其
    分期給付或緩期清償之職權（最高法院23年上字第224號裁
    判意旨參照）。被告分期給付之請求，既未得原告同意，復
    未釋明分期給付無害於原告之利益，自不因被告表示目前無
    力清償即准其分期給付之請求。從而，原告依消費借貸之法
    律關係，請求被告給付如主文第1項所示借款本金及如附表
    所示之利息、違約金，為有理由，應予准許。
四、兩造均陳明願供擔保，請為准予、免為假執行之宣告，於法
    均核無不合，茲分別酌定相當之擔保金額准許之。
五、訴訟費用負擔之依據︰民事訴訟法第78條。
中　　華　　民　　國　　111 　年　　6　　月　　 8 　　日
                  民事第六庭  審判長法　官　許純芳
　　　　　　　　　
　　　　　　　　　　　　　　　　　　法　官  劉宇霖  
　　　　　　　　　　　　　　　　　　　
　　　　　　　　　　　　　　　　　　法　官　許柏彥
以上正本係照原本作成。
如對本判決上訴，須於判決送達後20日內向本院提出上訴狀。如
委任律師提起上訴者，應一併繳納上訴審裁判費。
中　　華　　民　　國　　111 　年　　6 　　月　　8 　　日
                                    書記官  蔡庭復
附表：（時間：民國/幣別：新臺幣）
編號 項目 請求金額 計息本金 利息計算期間及利率 違約金計算期間及方式 1 信用貸款 54萬7,259元 54萬7,259元 自111年1月19日起至清償日止，按週年利率5.39%計算 自111年2月20日起至111年8月19日止，按週年利率0.539%計算；自111年8月20日起至111年11月19日止，按週年利率1.078%計算 2 信用貸款 14萬9,391元 14萬9,391元 自111年2月5日起至清償日止，按週年利率10.1%計算 自111年3月6日起至111年9月5日止，按週年利率1.01%計算；自111年9月6日起至111年12月5日止，按週年利率2.02%計算